【裁判字號】    95,家聲,10
【裁判日期】    950726
【裁判案由】    指定親屬會議會員
【裁判全文】
臺灣基隆地方法院民事裁定              95年度家聲字第10號
聲  請  人  甲○○
            乙○○
上列聲請人聲請指定親屬會議會員事件，本院裁定如下：
    主  文
指定鄒英達（男，民國○○年○月○○日生，身分證統一編號：Ｚ0000
00000號）、鄒美代（女，民國○○年○ 月○○日生，身分證統一編
號：Ｚ000000000號）等2人為禁治產人鄒陸妹（女，民國9年1月
13 日生，身分證統一編號：Ｚ000000000號）之親屬會議會員。
聲請程序費用由禁治產人負擔。
    理      由
一、按親屬會議以會員5人組織之，又親屬會議不能召開或召開
    有困難時，依法應經親屬會議處理之事項，由有召集權人聲
    請法院處理之，民法第1130條、第1132條第2項分別定有明
    文。
二、聲請意旨略以：聲請人乙○○、甲○○為禁治產人鄒陸妹之
    子，鄒陸妹經本院以94年度禁字第46號裁定宣告為禁治產人
    後，無民法第11 11條第1項之法定監護人，依同條第2項應
    由法院徵求親屬會議之意見選定之。然禁治產人鄒陸妹除有
    子女7人外，無民法第1131條所定之親屬得為其親屬會議會
    員，乃依同法第1132條第1項規定聲請指定鄒陸妹之親屬會
    議會員，並經本院於95年4月12日以95年度家聲字第65號裁
    定指定鄒陸妹之子女鄒美珠、鄒美華、鄒明德、乙○○及甲
    ○○等5人為其親屬會議會員，嗣上開親屬會議會員推舉聲
    請人乙○○、甲○○為鄒陸姝之監謢人，乃聲請指定聲請人
    乙○○、甲○○為鄒陸姝之監謢人，經本院於95年5月23 日
    以95年度監字第13號裁定選定聲請人乙○○、甲○○為鄒陸
    姝之監謢人。然因民法第1133條規定監護人不得為親屬會議
    會員，以致親屬會議不能召開，爰聲請指定鄒陸妹之女鄒美
    代及鄒陸妹之孫鄒英達為其親屬會議會員等語，並提出本院
    94年度禁字第46號宣告禁治產裁定、95年度家聲字第6號裁
    定、95年度監字第13號裁定、戶籍謄本為證。
三、聲請人主張聲請人乙○○、甲○○為鄒陸姝之監謢人，依法
    不得擔任親屬會議會員，親屬會議會員僅有3人，未達法定
    之5人，聲請本院另行指定鄒陸妹之女鄒美代及鄒陸妹之孫
    鄒英達為親屬會議會員，業據提出上開證據為證，聲請人乙
    ○○、甲○○聲請另行選任親屬會議會員2人，洵無不合，
    應予准許。經查，禁治產人鄒陸妹尚有一女鄒美代、孫鄒英
    達，渠等與禁治產人之關係最為親近，宜選任禁治產人其餘
    女、孫即鄒美代、鄒英達等2人為其親屬會議之會員，爰裁
    定如主文所示。
四、依非訟事件法第158條第3項，裁定如主文。
中    華    民    國    95    年    7     月    26    日
                  家事法庭法  官  徐世禎
以上正本係照原本作成。
如對本裁定抗告，應於本裁定送達後10日內，向本院提出抗告狀
，並繳納抗告費新臺幣1000元。
中    華    民    國    95    年    7     月    26    日
                          書記官  賴敏慧


司法院資訊處製作；財團法人民間司法改革基金會備份。
